臺灣臺東地方法院民事裁定
110年度家補更一字第1號
原      告  巢光明  

                      居臺北市○○區○○里00鄰○○路000                        巷0號0樓
被      告  巢育誠  
上列當事人間請求確認親屬關係不存在等事件，本院裁定如下：
    主  文
原告應於本裁定送達後七日內，補繳裁判費新臺幣貳拾貳萬壹仟
伍佰參拾陸元。
    理  由
一、按非因財產權而起訴者，徵收裁判費新臺幣三千元;於非財
    產權上之訴，並為財產權上之請求者，其裁判費分別徵收之
    。再訴訟標的之價額，由法院核定；核定訴訟標的之價額，
    以起訴時之交易價額為準；無交易價額者，以原告就訴訟標
    的所有之利益為準，民事訴訟法第77條之14、第77條之1第1
    項、第2項分別定有明文。次按以一訴主張數項標的者，其
    價額合併計算之，民事訴訟法第77條之2第1項本文亦有明文
    。上開規定，於家事訴訟事件，依家事事件法第51條規定，
    亦應準用之。又對於某人遺產，請求確認被告繼承權不存在
    之訴，屬於財產權訴訟，應就遺產之價額，加計被告為繼承
    人時原告所得繼承之應繼分，與不列被告為繼承人時原告所
    得繼承之應繼分差額，計算其訴訟標的價額(最高法院103年
    度台抗字第510號民事裁定意旨參照)。
二、原告巢光明與被告巢育誠間請求確認親屬關係不存在等事件
    ，原告未據繳納裁判費，原告起訴之聲明為：(一)確認巢育
    誠與巢元明親子關係不存在(以下稱本件聲明(一))；(二)確
    認巢育誠對於巢元明之繼承權及對巢薌農之代位繼承權不存
    在(以下稱本件聲明(二))。
三、本件聲明(一)係因非財產權關係而起訴，應徵收裁判費新臺
    幣(下同)3,000元。
四、關於本件聲明(二)，係屬財產權訴訟，聲明內容包括2項確
    認請求之訴訟標的，分敘如下：
(一)確認被告對被繼承人巢薌農之代位繼承權不存在部分：
 1、原告前於民國101年間就巢薌農之遺產另案起訴請求分割(經
    最高法院第二次發回，現由臺灣高等法院以108年度家上更㈡
    字第1號審理中《更一審案號：臺灣高等法院105年度家上更㈠
    字第7號》，下稱另案遺產分割事件)。
 2、依臺灣高等法院105年度家上更㈠字第7號民事判決可知，巢
    薌農於100年6月5日死亡，其配偶張淑君、長子巢元明、三
    子巢克明分別於87年4月23日、98年7月22日、88年9月14日
    死亡，次子即原告、四子即巢先明均為巢薌農之繼承人，巢
    元明之子即被告，巢克明之子即巢友銓、巢嘉文均為巢薌農
    之代位繼承人等情，有上開判決可參，故巢薌農之繼承人為
    被告(代位繼承人，巢元明部分)、原告、巢友銓(代位繼承
    人，巢克明部分)、巢嘉文(代位繼承人，巢克明部分)、巢
    先明。
 3、被告為巢元明之代位繼承人，如被告對巢薌農之代位繼承權
    不存在，原告即可分得巢薌農遺產價額1/3，倘被告代位繼
    承權存在，原告可分得巢薌農遺產價額1/4，兩者差額為原
    告就此部分訴訟標的所有之利益。
 4、另案遺產分割事件業經臺灣臺北地方法院於102年9月30日以
    101年度家訴字第26號裁定核定，原告主張如附表一巢薌農
    之遺產總額為279,080,231元，有臺灣臺北地方法院102年9
    月30日101年度家訴字第26號裁定可參。
(二)確認被告對巢元明繼承權不存在部分：
    原告係主張：被告與巢元明無血緣關係，且有虐待、遺棄行
    為，經巢元明公開取消被告繼承權，故應註銷被告繼承巢元
    明所有如附表二之遺產，總額為2,509,995元，改由第二順
    位之巢薌農繼承等語(110年度家補第32號卷第49、56頁，11
    0年度家補更一字第1號卷70、74頁)。
(三)綜上，關於本件聲明(二)部分，原告主張巢薌農之遺產總額
    為281,590,226元(即附表一加計附表二之總額，計算式279,
    080,231+2,509,995=281,590,226)，原告就聲明(二)訴訟標
    的所有之利益即訴訟標的之價額為23,465,852元(計算式281
    ,590,226×1/3-281,590,226×1/4=23,465,852，四捨五入至
    個位數)，依家事事件法第51條準用民事訴訟法第77條第13
    條規定，應徵第一審裁判費218,536元。
五、本件聲明(一)及聲明(二)合計應繳納第一審裁判費為221,53
    6元(計算式3,000+218,536=221,536)，爰依家事事件法第51
    條、民事訴訟法第249條第1項但書之規定，定相當期間命原
    告補繳裁判費如主文所示，逾期不繳納，即駁回其訴。
六、依家事事件法第51條，民事訴訟法第77條之13、第77條之14
    、第249條第1 項但書，裁定如主文。
中　　華　　民　　國　  110　 年　　10 　　月　　1　日
                  家事法庭  法　官　馬培基
以上正本係照原本作成。
本裁定關於核定訴訟標的價額部分得抗告，須於裁定送達後10日
內向本院提出抗告狀；命補繳裁判費部分不得抗告。
中　　華　　民　　國　  110　 年　　10　　月　　 1　　日
                            書記官　鄭志釩
　　　　　　　　　　　　　　
附表一：原告於臺灣臺北地方法院101年家訴字第26號事件主張
巢薌農之遺產項目部分
┌────────────────┬─────────┐
│　　　項　　　　　　　目　　　　│　　價值（元）　　│
├────────────────┼─────────┤
│輪椅三張　　　　　　　　　　　　│經兩造同意以30,000│
├────────────────┤元計算（參見本院10│
│便盆椅一張　　　　　　　　　　　│2年4月12日言詞辯論│
├────────────────┤筆錄，本院卷三第16│
│電動床一張　　　　　　　　　　　│3 頁至第該頁反面）│
├────────────────┤　　　　　　　　　│
│氣墊床一張　　　　　　　　　　　│　　　　　　　　　│
├────────────────┤　　　　　　　　　│
│橡膠氣囊墊一張　　　　　　　　　│　　　　　　　　　│
├────────────────┤　　　　　　　　　│
│跑步機一臺　　　　　　　　　　　│　　　　　　　　　│
├────────────────┤　　　　　　　　　│
│氧氣機一臺　　　　　　　　　　　│　　　　　　　　　│
├────────────────┼─────────┤
│永豐商業銀行城中分行存款　　　　│1,447,491　　　　 │
├────────────────┼─────────┤
│中國信託商業銀行存款　　　　　　│12,014　　　　　　│
├────────────────┼─────────┤
│臺灣銀行存款　　　　　　　　　　│383,156　　　　　 │
├────────────────┼─────────┤
│郵局存款　　　　　　　　　　　　│39,065　　　　　　│
├────────────────┼─────────┤
│恒安安養院保證金　　　　　　　　│80,000　　　　　　│
├────────────────┼─────────┤
│被繼承人對原告巢光明、呂錦芳、巢│4,000,000　　　　 │
│元明、翁蓓莉各1,000,000元之債權 │　　　　　　　　　│
├────────────────┼─────────┤
│建物：臺北市萬華區青年段2小段357│1,001,700　　　　 │
│8號建號（門牌號碼：臺北市青年路1│（本院卷三第189 頁│
│52巷2號6樓）　　　　　　　　　　│）　　　　　　　　│
├────────────────┼─────────┤
│土地：臺北市萬華區青年段2小段18 │16,459×145,000×   │
│地號　　　　　　　　　　　　　　│100,000分之10,936 │
│　　　　　　　　　　　　　　　　│＝260,993,655（面 │
│　　　　　　　　　　　　　　　　│積×公告現值×持分  │
│　　　　　　　　　　　　　　　　│；四捨五入）　　　│
├────────────────┼─────────┤
│土地：臺北市萬華區青年段2小段18 │132×145,000×　　  │
│之39地號　　　　　　　　　　　　│100,000分之10,936 │
│　　　　　　　　　　　　　　　　│＝2,093,150（面積 │
│　　　　　　　　　　　　　　　　│×公告現值×持分；  │
│　　　　　　　　　　　　　　　　│四捨五入）　　　　│
├────────────────┼─────────┤
│臺北市○○區○○街000 號建物出售│9,000,000  　　　 │
│款　　　　　　　　　　　　　　　│　　　　　　　　　│
├────────────────┴─────────┤
│總計：279,080,231  　　　　　　　　　　　　　　　　 │
└──────────────────────────┘
附表二:原告本件主張確認巢育誠對巢元明繼承權不存在，巢元
      明之遺產應由巢薌農繼承，巢薌農此部分之遺產:
項目 價值(元) 土地:臺東縣○○市○○段000地號，5971.56平方公尺，持分10000分之38 5971.56×14,900×10000分之38 ＝338,110（面積×公告現值×持分；四捨五入) 土地:臺東縣○○市○○段00000地號，384.98平方公尺，持分10000分之38 384.98×14,900×10000分之38 ＝21,798（面積×公告現值×持分；四捨五入) 土地:臺東縣○○市○○段000地號，102.7平方公尺，持分全部 102.7×7,600＝780,520（面積×公告現值×持分；四捨五入) 建物:門牌號碼:臺東市○○里○○街00號4樓 263,700(110年度課稅現值) 建物:門牌號碼:臺東市○○里○○路0巷00號 358,200(110年度課稅現值) 臺灣銀行臺東分行存款 691,482 土地銀行臺東分行存款 56,185 
總計:2,509,995